【裁判字號】    89,易,3304
【裁判日期】    891101
【裁判案由】    業務侵占
【裁判全文】
臺灣高雄地方法院刑事判決                        八十九年度易字第三三四號
    公  訴  人  臺灣高雄地方法院檢察署檢察官
    被      告  甲○○
右列被告因業務侵占案件，經檢察官提起公訴（八十九年度偵字第一四一四一號），
本院判決如左：
    主  文
王玲雅意圖為自己不法之所有，而侵占對於業務上所持有之物，處有期徒刑陸月。緩
刑貳年。
    事  實
一、王玲雅自民國八十九年六月十五日起，受雇於高雄市新興區○○○路一六九號二
    樓，乙○○所開設之「圓圓舖子」，負責店內貨物銷售及保管，竟意圖自己不法
    之所有，於同年六月二十二日晚間十時三十分許，利用上開店舖打烊時間，無人
    注意機會，將店內由其所保管之貨品平口褲七件、貼紙本十八本、化妝盒一個、
    日本零錢袋六個、進口手鍊四十七條及風鈴一個等物（總價約新台幣三千四百九
    十三元），變易持有為所有而侵占入己。嗣於當日是時，將上開物品放入隨身手
    提袋內，欲行返回住處時，在高雄市新興區○○○路一六七巷巷口，當場為上開
    店舖負責人乙○○發覺，經報警處理後始知上情。
二、案經高雄市政府警察局新興分局移請台灣高雄地方法院檢察署檢察官偵查起訴。
    理  由
一、右揭事實，迭據被告甲○○於警訊、偵查及本院審理時坦承不諱，核與告訴人乙
    ○○於警訊、偵查及本院審理時指訴情節相符，並有搜索扣押證明筆錄（收據）
    一份及贓物認領保管收據（影本）一紙附卷可稽，顯見被告自白與事實相合。本
    件罪證明確，被告犯行堪以認定，應依法論科。
二、查被告甲○○任職於「圓圓舖子」，擔任銷售及保管人員，係屬從事業務之人，
    其將業務上所持有之物品，變易持有為所有，核係犯刑法第三百三十六條第二項
    之業務侵占罪。爰審酌被告將業務上持有之貨品侵占入己，致告訴人受有相當損
    害，惟念其事後坦承犯行，態度良好，並與告訴人事後已達成和解等一切情狀，
    酌情量處如主文所示之刑。又查，被告並無前科，有台灣高雄地方法院檢察署刑
    案資料查註紀錄表、本院被告院內索引卡紀錄表及台灣高等法院被告全國前案紀
    錄表各一份附卷可按，其於本件犯行後，除已與告訴人達成和解，有和解書一份
    在卷足資外，並經告訴人宥恕，本院認被告經此偵查、審判及論罪科刑程序，當
    知所警惕，信無再犯之虞，上開宣告之刑，以暫不執行為適當，緩併宣告緩刑二
    年，用啟自新。
三、公訴意旨另認被告上開犯行，涉犯連續業務侵占犯行，然起訴書犯罪事實，除上
    開八十九年六月二十二日犯行外，並未載明被告其他犯罪行為起迄時間，是以無
    從確知公訴人指訴期間為何，而訊之告訴人乙○○雖於本院審理時指稱：被告於
    八十九年六月十五日起至同年月二十一日止，另有陸續侵占該店舖貨品行為，且
    查獲是日，隨警前往被告住處時，亦發現有該店舖內之其他貨品，並且業已取回
    售出云云，惟訊之被告則堅決否認上情，並辯稱：伊住處內確有店內物品若干，
    然均係店內客人買來後送給伊的，查獲是日為彌補伊侵占犯行造成告訴人之損失
    ，才將之當作部分賠償金交予告訴人等語，且參諸是時現場執勤警員陳福祥亦於
    本院審理時結證稱：八十九年六月二十二日間十時三十分許，告訴人報案被竊就
    前往處理，在被告身上當場搜到有店舖標籤之物品，後來到被告住處，請被告自
    己將其他竊盜所得之物交出，被告就自己拿出一些東西出來，但上面並沒有標籤
    ，所以當時也不敢扣押那些物品，就由被告處理等語。是以，姑不論被告上開所
    辯是否真實，本件告訴人指訴扣案物以外之其他物品，查獲是時不僅未見扣案，
    甚而業經告訴人自行取回出售，亦未製作保管贓證物保管收據或照相取證，此部
    分證據未留有任何其他足資審識辨別之處，根本無從認定是否為被告侵占所得，
    執勤員警就此部分採證方式，既有重大瑕疵，而本院遍查全卷亦無從查得其他積
    極證據，足資審認被告有另於告訴人上開指訴時間侵占犯行，犯罪既不能證明，
    依法原應為無罪之諭知，然此部分公訴認與起訴經論罪部分有連續犯之裁判上一
    罪關係，爰不另為無罪之諭知，併此敘明。
據上論斷，應依刑事訴訟法第二百九十九條第一項前段、刑法第三百三十六條第二項
、第七十四條第一款、罰金罰鍰提高標準條例第一條前段，判決如主文。
中    華    民    國    八十九    年      十一      月        一        日
                                  臺灣高雄地方法院刑事第一庭
                                      法  官      邱基峻
右正本證明與原本無異。
如不服本判決，應於判決送達後十日內，向本院提出上訴狀。
                                      書記官      王美玲
中    華    民    國    八十九    年    十一      月        二        日


司法院資訊處製作；財團法人民間司法改革基金會備份。
